臺灣高等法院臺南分院刑事裁定　　　　　九十一年度交抗字第一三七號　　　 潛
　　　抗　告　人
　　　即 異議 人　甲　○　○.
右列抗告人因違反道路交通管理處罰條例案件，不服臺灣雲林地方法院中華民國九十
一年八月三十日裁定（九十一年度交聲字第七一號），提起抗告，本院裁定如左：
      主      文
抗告駁回。
      理      由
一、抗告意旨略以：抗告人甲○○所有Ｆ九─七八九號自用大貨車於民國（下同）九
    十一年一月十二日上午因故障拋錨，停放於台北市○○○路○段三五○號黃線路
    段，等待修理，有汽車修理單據可資證明，本件舉發員警採證照片並未有車後照
    片，恐生爭議，故而抗告人特補拍當日現場放置故障標誌照片及車前有掀開車頭
    之照片供參酌，是抗告人停放該路段並非違規停車，為此不服原裁定提起抗告前
    來云云。
二、按汽車駕駛人停車時，在設有禁止停車標誌、標線之處所停車者，處新臺幣六百
    元以上一千二百元以下罰鍰，道路交通管理處罰條例第五十六條第一項第四款定
    有明文。次按汽車發生故障不能行駛，應即設法移置於無礙交通之處。該故障車
    輛在未移置前或移置後均應豎立車輛故障標誌。該標誌在行車時速四十公里路段
    ，應豎立於車身後方五公尺至三十公尺之路面上，在行車時速逾四十公里之路段
    ，應豎立於車身後方三十公尺至一百公尺之路面上，交通擁擠之路段，應懸掛於
    車身之後部。車前適當位置得視需要設置，車輛駛離現場時，應即拆除，道路交
    通安全規則第一百一十二條第一項第十二款定有明文。而車輛故障標誌，由車輛
    駕駛人設置，道路交通標誌標線號誌設置規則第四條第四項亦定有明文。
三、經查抗告人於九十一年一月十二日上午十時五十二分許，將其所有Ｆ九─七八九
    號自用大貨車，停放於台北市○○○路○段三五○號劃有黃線路段，經警依法逕
    行舉發之事實，業據當時執勤警員林啟勝結證屬實，抗告人亦不否認有將其自用
    大貨車停放於前揭劃有黃線路段之事實，足認抗告人於前揭時、地，確有違反道
    路交通管理處罰條例之規定，於設有禁止停車標線處所停車之事實。抗告人雖辯
    稱：當時因車輛故障，等待救援修理，非違規停車云云，提出事後補拍之當日現
    場放置故障標誌照片、掀開車頭之照片，黏貼於駕駛座擋風玻璃前之汽車拋錨字
    條之照片三幀及當日汽車修理之統一發票影本等為證。惟查警員林啟勝於原審時
    證稱：「（你開單舉發時，受處分人之車輛是否確有故障之情形？）我開單舉發
    時，大貨車的車頭蓋已經掀起，但是車身前後方均沒有豎立車輛故障標誌，後來
    我們就執行拖吊。（庭呈照片五張附卷）」（見一審卷第二十一、二十二、二十
    六頁），且觀之警員林啟勝庭呈舉發違規現場照片，抗告人Ｆ九─七八九號自用
    大貨車，於拖吊前雖將車頭掀起及黏貼汽車拋錨字條於駕駛座擋風玻璃，然車身
    後方並未豎立任何車輛故障標誌，有前揭舉發違規現場照片一幀在卷可參，而按
    道路交通安全規則第一百一十二條第一項第十二款、道路交通標誌標線號誌設置
    規則第四條第四項、第一百三十八條及道路交通管理處罰條例第五十九條規定，
    汽車發生故障不能行駛時，在車輛前、後適當地點樹立車輛故障標誌，為汽車駕
    駛人所負義務，目的為使駕駛人提早知悉障礙及早改道，以免有礙交通流暢，並
    保護駕駛人等之生命、身體健康之安全，抗告人因未於汽車發生故障不能行駛時
    ，在車輛前、後適當地點樹立車輛故障標誌，顯違上開規定，執勤警員依舉發當
    時車輛停放劃有黃線路段，且未豎立車輛故障標誌，亦未有人在現場等候等情，
    認定抗告人有將上開車輛停放於劃有黃線路邊之事實，尚無不當。至於抗告人於
    車輛遭拖吊後，重返現場補拍其車輛原先停放路邊之照片，其子廖建富於原審亦
    附和稱：「（本件警員舉發當時，你人在何處？）我爸爸每星期會到台北賣花，
    我去幫忙，當天車子壞了，三腳架是我放的，我怕放在路上會被撞倒，所以我才
    將故障標誌放在車後斗，車門放下來，後來我去上廁所」等語（見一審卷第三十
    三頁），乃係事後補正車輛故障所設措施，尚難證明抗告人有依道路交通管理處
    罰條例第五十九條規定，於汽車故障不能行駛時，在車輛前、後適當地點樹立車
    輛故障標誌，是抗告人提出之照片及廖建富證詞，尚不足資為抗告人有利之論據
    。
四、原審法院因認原處分機關依道路交通管理處罰條例第五十六條第一項第四款規定
    ，從輕裁處異議人新台幣一千二百元罰鍰，核屬正當，因而裁定駁回，受處分人
    聲明異議，本院經核原裁定認事用法，並無不合。抗告意旨，仍執前詞，指摘原
    裁定不當，為無理由，應予駁回。
五、據上論結，應依道路交通案件處理辦法第二十六條，刑事訴訟法第四百十二條，
    裁定如主文。
中  華  民  國      九十一      年        十        月      二十三      日
                                臺灣高等法院臺南分院刑事第一庭
                                    審判長法官  茆    臺    雲
                                          法官  李    文    福
                                          法官  蔡    長    林
右正本證明與原本無異。
不得抗告。
                                    法院書記官  李    培    薇
中  華  民  國      九十一      年        十        月      二十三      日
